【裁判字號】    90,中交簡上,93
【裁判日期】    900913
【裁判案由】    過失傷害
【裁判全文】
臺灣臺中地方法院刑事判決                        九十年度中交簡上字第九三號
    上  訴  人  臺灣臺中地方法院檢察署檢察官
    被      告  乙○○
右上訴人因過失傷害案件，不服臺灣臺中地方法院臺中簡易庭九十年度中交簡字第二
四０號中華民國九十年二月二十六日第一審簡易判決（聲請案號：台灣台中地方法院
檢察署九十年度偵字第二一三二號），提起上訴，本院判決如左：
    主  文
上訴駁回。
    事實及理由
一、本案經本院理結果，認第一審簡易判決認事用法及量刑均無不當，應予維持，並
    引用第一審判決書記載之事實、證據及理由。
二、上訴人上訴意旨略以：「告訴人丙○○具狀請求上訴，略以：原審判決被告過失
    輕傷顯有未洽等語，經核尚非顯無理由，爰附送原書狀依法提起上訴」等語。本
    件告訴人丙○○固具狀稱其所受之傷害不特手足橫遭傷害，牙齒亦斷裂喪失，無
    法進食，聲音瘖啞異常，言語困難，實有無法恢復之虞，應係重大傷害；被告酗
    酒駕車已屬不確定故意云云。
  (一)經本院向澄清綜合醫院函詢告訴人丙○○因本件車禍至該院就診時所受之傷害是
    否屬重大不治或難治之傷害，經該院函覆稱：「病人丙○○於八十九年八月十四
    日因車禍受傷送至本院，該斷情況如下：「一腹部鈍傷：肝、肺挫傷。二面部裂
    傷併下頜骨骨折。三心跳加速有心律不整的情況，故送往加護病房觀察。病人在
    加護病房五天的時間，輸血二袋、血清數袋，並診查出病人還有甲狀腺亢進的現
    象。病人於八月十八日入手術房進行下頜骨折固定手術，並於八月廿五日出院，
    病人會在加護病房五天的時間，主要是針對病人心跳加快的問題做觀察，怕有繼
    續腹內出血的情況，我們有做腹部超音波來分析病人腹部受傷的情況，有些許的
    出血，但並不嚴重。」此有澄清醫院中港分院九十年五月四日澄敬字第三一九號
    函在卷可稽；又告訴人丙○○於本院九十年六月二十六日調查時到庭稱：「我現
    在連吃東西都沒有辦法吃，我後來有到中山醫院檢查，醫生說口腔殘障，但只要
    將牙齒修補好，就可以正常飲食。」等語。由前開澄清醫院之函文及告訴人丙○
    ○之陳述可知，告訴人腹部受傷的情況，有些許的出血，但並不嚴重；而其口腔
    所受之傷害只需補好牙齒即可恢復正常飲食，足認告訴人所受之傷害均未達重大
    不治或難治之程度。
  (二)又行為人對於構成犯罪之事實，預見其發生而其發生並不違背其本意者，以故意
    論，此為刑法第十三條第二項所明定；而刑法關於犯罪之故意，係採希望主義，
    不但直接故意，須犯人對於構成犯罪之事實具備明知及有意使其發生之兩個要件
    ，即間接故意，亦須犯人對於構成犯罪之事實預見其發生，且其發生不違背犯人
    本意始成立，若對於構成犯罪之事實，雖預見其能發生，而在犯人主觀上確信其
    不致發生者，仍應以過失論，最高法院二十二年上字第四二二九號判例可資參照
    ，本件被告於警訊中固自承其於八十九年八月十四日駕駛前曾經飲酒，然其於肇
    事後之酒精呼氣測定值為每公升零毫克，尚未達不能安全駕駛車輛之程度，有酒
    精濃度測驗值表一紙在卷可憑，是難認被告於駕車時能預見本件車禍之發生，亦
    難認其就此有不確定故意之可言，然其行駛交岔路口時，應注意轉彎車應讓直行
    車先行，且依當時情況並無不能注意之情事，竟疏未注意，自有過失。
  (三)綜上所述，原審引用檢察官起訴書所載之犯罪事實與所列之證據，認被告之犯行
    事證明確，核係犯刑法第二百八十四條第一項之過失傷害罪，且被告於本院調查
    及審理時就其犯行亦均坦承不諱，且其於本院審理時業已與告訴人丙○○、甲○
    ○達成和解，有臺中市西屯區公所以九十年七月三十日九十公所民字第一三０五
    六檢送之調解筆錄影本一份可憑，是原判決認被告因過失傷害人，判處被告有期
    徒刑月，如易科罰金以佰元折算壹日，其認事用法均無違誤，且量刑亦屬妥
    適；上訴意旨求為撤銷原審判決，為無理由，應予駁回上訴。
三、據上論斷，應依刑事訴訟法第四百五十五條之一第三項、第三百七十三條、第三
    百六十八條，判決如主文。
中      華      民      國    九十      年      九      月     十三     日
                                  審判長法  官    林  清  鈞
                                        法  官    黃  家  慧
                                        法  官    陳  慧  珊
右正本證明與原本無異。
本件不得上訴。
                                        書記官
中      華      民      國    九十      年      九      月     十三     日


司法院資訊處製作；財團法人民間司法改革基金會備份。
